臺灣臺中地方法院刑事判決　　　　　 94年度中簡上字第339號
上　訴　人　台灣台中地方法院檢察署檢察官
被　　　告　丁○○
　　　　　　　　　　（另案羈押台灣台中看守所）
上列上訴人因被告竊盜案件，不服本院台中簡易庭九十四年度中
簡字第一０一二號中華民國九十四年四月八日第一審簡易判決（
聲請案號：台灣台中地方法院檢察署九十四年度偵字第三二０一
號），提起上訴，本院合議庭認不得以簡易判決處刑，改依第一
審通常程序審理，判決如下：
    主    文
原判決撤銷。
本件免訴。
    理    由
一、按案件曾經判決確定者，應諭知免訴之判決，刑事訴訟法第
    三百零二條第一款定有明文。又訴訟上所謂一事不再理之原
    則，關於實質上一罪或裁判上一罪，均有其適用，亦有最高
    法院六十年台非字第七七號判例可資參照。
二、本件聲請簡易判決處刑意旨略以：被告丁○○意圖為自己不
    法之所有，於民國九十四年二月一日二十三時許，在台中市
    ○區○○路四五五號前，以自備之鑰匙一支，竊取吳顯國所
    有，由丙○○使用管理價值約新台幣（下同）八萬元之ＵＰ
    －五四九六號自小客貨車一輛，得手後於九十四年二月六日
    二十三時五十八分許，駕駛上開竊得之自小客貨車行經台中
    市○區○○路三段十九號前，為警查獲，因認被告涉有刑法
    第三百二十條第一項之竊盜罪嫌等語。
三、查本件被告丁○○前因與沈必松或尹相杰、林春芳，共同意
    圖為自己不法之所有，並基於概括之犯意，或單獨一人，或
    與沈必松，或與尹相杰、林春芳，連續於九十三年二月間某
    日、九十三年三月十日、九十三年四月間某日、九十三年五
    月間某日、九十三年五月間某日、九十三年五月十八日，在
    台南縣後壁鄉○○村○○號○路旁泛亞工程建設股份有限公
    司材料廠內，竊取該公司所有鋼材（鋼筋、鋼板樁或Ｈ型鋼
    ），復承上竊盜犯意，分別於九十四年二月十六日十八時三
    十分許，在彰化縣北斗鎮○○路九０二號吳律芸管理之開元
    宮，以釣線黏貼雙面膠卡片，伸入香油錢箱，竊取香油錢三
    百元，及九十四年二月二十五日二時許，在彰化縣二林鎮○
    ○路○段三五九巷三九號前，趁洪清上所有ＱＧ－六八七八
    號自小客車未上鎖，且鑰匙置於車內之際，徒手竊取該自小
    客車，觸犯刑法第三百二十條第一項之竊盜罪，業經台灣高
    等法院台南分院於九十四年八月十一日，以九十四年度上易
    字第二四五號判處有期徒刑一月四月確定，有該案判決及台
    灣高等法院被告前案紀錄表在卷可稽。本件被告竊取吳顯國
    所有，由丙○○使用管理之ＵＰ－五四九六號自小客貨車之
    時間，係在該案被告最後一次竊取洪清上所有ＱＧ－六八七
    八號自小客車之前，且犯罪構成要件相同，顯與該案竊盜部
    分基於概括犯意反覆為之，有連續犯之裁判上一罪關係，已
    為該案確定判決效力所及，揆諸首開說明，本件自應諭知免
    訴之判決。原審未察，遽依刑法第三百二十條第一項之竊盜
    罪，予以論罪科刑，尚有未洽，檢察官提起上訴，認被告另
    有下述竊盜行為，而與本件有連續犯之裁判上一罪關係，為
    聲請簡易判決效力所及，請求併案審理，雖無理由，但原審
    判決既有上述可議之處，自應由本院將原審判決予以撤銷改
    判如主文所示。
四、末查檢察官聲請以簡易判決處刑之案件，經法院認為有刑事
    訴訟法第四百五十一條之一第四項但書之情形者，應適用通
    常程序審判之，刑事訴訟法第四百五十二條定有明文。本件
    經本院審理後，認應為免訴判決之諭知，即有刑事訴訟法第
    四百五十一條之一第四項但書第三款之情形，自應由本院適
    用第一審通常程序予以審理判決。
五、又本件既為免訴判決之諭知，台灣台中地方法院檢察署及台
    灣南投地方法院檢察署移送本院併案審理部分，即被告另於
    （一）九十三年十二月二十二日二十三時許，在南投縣埔里
    鎮清新里永樂巷三號前，單獨持可供兇器使用，具行兇危險
    性之六角板手一支，竊取遠大行所有由梁德銘使用之Ｈ八－
    二六二二號自小貨車一輛。（二）九十四年一月二十一日零
    時許，在台中市○○街六十號前，單獨持可供兇器使用，具
    行兇危險性之六角起子一支，竊取震旦行所有由張哲翰使用
    之六Ｊ－七五四一號自小貨車一輛。（三）九十四年三月四
    日零時許，在台中市○區○○路一七七之一號前，單獨竊取
    周勤生所有上附鑰匙之ＭＵ－三０四六號自小貨車一輛。（
    四）九十四年三月六日二十三時，在南投縣草屯鎮○○路五
    四二號游萬吉開設之汽車修配廠，由被告負責把風，余大慶
    持可供兇器使用，具行兇危險性之梅花板手一支，竊取游萬
    吉向他人所購欲予報廢之Ｌ四－０六五六號車牌二面，得手
    後懸掛在上開竊得之ＭＵ－三０四六號自小貨車上使用。（
    五）九十四年三月二十五日二十二時五分許，在台中市○區
    ○○街六九七號對面，由綽號「小金仔」之不詳姓名成年男
    子負責把風，被告利用水桶及水管，下手竊取甲○○所有二
    Ｊ－九四二六號自小貨車內之九五無鉛汽車五公升。（六）
    九十四年六月二十三日五時三十分許，在台中市○區○○○
    路、健行路口之福德祠內，單獨利用粘板、雙面膠作成之工
    具，竊取福德祠所有放置香油錢箱內之一百元之犯罪事實，
    即與本件無連續犯之裁判上一罪關係，本院無從併案審理，
    應退由台灣台中地方法院檢察署及台灣南投地方法院檢察署
    另為適當之處理，併予敘明。
據上論斷，應依刑事訴訟法第四百五十五條之一第三項、第四百
五十二條、第三百六十九條第一項前段、第三百六十四條、第三
百零二條第一款，判決如主文。
本案經檢察官乙○○到庭執行職務。
中　　華　　民　　國　　94　　年　　9　　月　　20　 　日
                  台灣台中地方法院刑事第八庭
                        審判長法  官  朱光國
                              法  官  洪俊誠
                              法  官  鍾堯航
上正本證明與原本無異。
如不服本判決，應於收受送達之日起十日內向本院提出上訴狀（
須附繕本），上訴於台灣高等法院台中分院。
                                書記官  葉泰濃
中　　華　　民　　國　　94　　年　　9　　月　　20　 　日
